【裁判字號】    98,訴,4191
【裁判日期】    990630
【裁判案由】    毒品危害防制條例
【裁判全文】
臺灣臺中地方法院刑事判決              98年度訴字第4191號
公  訴  人  臺灣臺中地方法院檢察署檢察官
被      告  甲○○
指定辯護人  本院公設辯護人  丙○○
上列被告因違反毒品危害防制條例案件，經檢察官提起公訴（九
十八年度偵緝字第二三六一號），本院判決如下：
    主    文
甲○○共同犯如附表一所示之販賣第一級毒品罪，各處如附表一
所示之刑（含主刑、從刑）。應執行有期徒刑拾陸年陸月。另案
（本院九十八年度訴字第二七一０號、臺灣高等法院臺中分院九
十八年度上訴字第二五三三號）扣案之ＮＯＫＩＡ廠牌、門號0
000000000號行動電話壹支（含SIM卡壹張），沒收；
未扣案之販賣第一級毒品所得共新臺幣玖仟元與乙○○連帶沒收
，如全部或一部不能沒收時，以其等財產連帶抵償之；未扣案之
門號0000000000號行動電話壹支（含SIM卡壹張）與
乙○○連帶沒收，如全部或一部不能沒收時，與乙○○連帶追徵
其價額或以其等財產連帶抵償之。
    犯罪事實
一、甲○○（綽號「小隻」、「鳥仔」、「大仔」、「鴿子」）
    與乙○○（綽號「大胖仔」，業經臺灣高等法院臺中分院以
    九十八年度上訴字第二五三三號判處應執行有期徒刑十五年
    六月在案）均明知海洛因屬毒品危害防制條例第二條第二項
    第一款所列管之第一級毒品，不得無故持有、販賣，竟共同
    基於販賣第一級毒品海洛因（下稱海洛因）以營利之犯意聯
    絡，約定由甲○○以幫乙○○贖回典當之機車及免費提供海
    洛因供乙○○施用為代價，並提供其所有之門號00000
    00000號行動電話（含SIM卡一張）予乙○○使用，再
    由乙○○以該行動電話或自己所有之門號00000000
    00號行動電話（含SIM卡一張）作為與購買海洛因者聯繫
    之工具，並前往約定地點交付海洛因予購毒者，並收取價金
    後轉交予甲○○之合作模式，而共同為下列販賣第一級毒品
    海洛因犯行：
(一)先後於九十八年五月初某日、前揭九十八年五月初某日之後
    三、四日，各由莊欽傑以公共電話與乙○○所使用之000
    0000000號行動電話聯繫，雙方談妥海洛因交易之數
    量、價格及交易地點後，即由乙○○於如附表一編號一所示
    之地點，先後二次將海洛因販賣予莊欽傑，並向莊欽傑收取
    販賣海洛因之代價各為新臺幣（下同）一千元及一千元（如
    附表一編號一所示）。
(二)於九十八年五月九日上午九時三十二分許，由林俊億以其使
    用之0000000000號行動電話，撥打甲○○所有交
    予乙○○使用之0000000000號行動電話，經多次
    電話聯繫，雙方談妥海洛因交易之數量、價格及交易地點後
    ，即由乙○○於如附表一編號二所示之地點，將海洛因販賣
    予林俊億，並向林俊億收取販賣海洛因之代價一千元（如附
    表一編號二所示）。
(三)分別於九十八年五月九日下午三時十三分許、同年五月十日
    上午九時五分許，先後由鄭森峰以其使用之0000000
    000號、0000000000號等行動電話，撥打甲○
    ○所有交予乙○○使用之前述0000000000號行動
    電話，雙方談妥海洛因交易之數量、價格及交易地點後，即
    由乙○○於如附表一編號三所示之地點，先後二次將海洛因
    販賣予鄭森峰，並向鄭森峰收取販賣海洛因之代價各為一千
    元及一千元（如附表一編號三所示）。
(四)分別於九十八年五月十三日下午一時二十七分許、同年五月
    十七日上午十時四十六分許，先後由王秋雄以其使用之00
    00000000號行動電話，撥打甲○○所有交予乙○○
    使用之前述0000000000號行動電話，雙方談妥海
    洛因交易之數量、價格及交易地點後，即由乙○○於如附表
    一編號四所示之地點，先後二次將海洛因販賣予王秋雄，並
    向王秋雄收取販賣海洛因之代價各為一千元及一千元（如附
    表一編號四所示）。
(五)於九十八年五月十三日下午六時十五分許，由林政翰以其使
    用之0000000000號行動電話，撥打甲○○所有交
    予乙○○使用之前述0000000000號行動電話，雙
    方談妥海洛因交易之數量、價格及交易地點後，即由乙○○
    於如附表一編號五所示之地點，將海洛因販賣予林政翰，並
    向林政翰收取販賣海洛因之代價一千元（如附表一編號五所
    示）。
(六)於九十八年五月十三日下午七時十四分許，由王清魁以其使
    用之0000000000號行動電話，撥打甲○○所有交
    予乙○○使用之前述0000000000號行動電話，雙
    方談妥海洛因交易之數量、價格及交易地點後，即由乙○○
    於如附表一編號六所示之地點，將海洛因販賣予王清魁，並
    向王清魁收取販賣海洛因之代價一千元（如附表一編號六所
    示）。
    嗣先經警於九十八年六月十日下午二時許，在乙○○位於臺
    中縣沙鹿鎮○○○○街三十六號住處，查扣乙○○所有供與
    莊欽傑聯絡販毒所用之ＮＯＫＩＡ廠牌、門號000000
    0000號（含SIM卡一張，扣案於本院九十八年度訴字第
    二七一０號、臺灣高等法院臺中分院九十八年上訴字第二五
    三三號，下稱另案）；另再循線於九十八年十月二十日，在
    臺中市○○路○段六七二號十八樓之七查獲甲○○。
二、案經臺中縣警察局清水分局移送臺灣臺中地方法院檢察署檢
    察官偵查起訴。
    理    由
壹、證據能力方面：
一、按被告以外之人於偵查中向檢察官所為之陳述，除顯有不可
    信之情況者外，得為證據；又按被告以外之人於檢察事務官
    、司法警察官或司法警察調查中所為之陳述，與審判中不符
    時，其先前之陳述具有較可信之特別情況，且為證明犯罪事
    實存否所必要者，得為證據，刑事訴訟法第一百五十九條之
    一第二項、第一百五十九條之二分別定有明文。偵查中對被
    告以外之人（包括證人、鑑定人、告訴人、被害人及共同被
    告等）所為之偵查筆錄，或被告以外之人向檢察官所提之書
    面陳述，性質上均屬傳聞證據。惟現階段刑事訴訟法規定檢
    察官代表國家偵查犯罪、實施公訴，依法其有訊問被告、證
    人及鑑定人之權，證人、鑑定人且須具結，而實務運作時，
    檢察官偵查中向被告以外之人所取得之陳述，原則上均能遵
    守法律規定，不致違法取供，其可信度極高，職是，被告以
    外之人前於偵查中已具結而為證述，除反對該項供述得具有
    證據能力之一方，已釋明「顯有不可信之情況」之理由外，
    不宜以該證人未能於審判中接受他造之反對詰問，即遽指該
    證人於偵查中之陳述不具證據能力。查本件證人莊欽傑、林
    俊億、鄭森峰、王秋雄、林政翰、王清魁（下稱證人莊欽傑
    等六人）、證人乙○○於另案偵查中所為之陳述，雖屬傳聞
    證據，然渠等於偵查中所為證言，均經具結，而被告及指定
    辯護人均未能釋明上開陳述有何「顯不可信之情況」，且於
    客觀之外部情狀上，難認有何顯不可信之情狀，依刑事訴訟
    法第一百五十九條之一第二項規定，得為證據。
二、再按被告以外之人於審判外之陳述，雖不符刑事訴訟法第一
    百五十九條之一至第一百五十九條之四之規定，而經當事人
    於審判程序同意作為證據，法院審酌該言詞陳述或書面陳述
    作成時之情況，認為適當者，亦得為證據。當事人、代理人
    或辯護人於法院調查證據時，知有第一百五十九條第一項不
    得為證據之情形，而未於言詞辯論終結前聲明異議者，視為
    有前項之同意，刑事訴訟法第一百五十九條之五定有明文。
    核其立法意旨在於傳聞證據未經當事人之反對詰問予以核實
    ，原則上先予排除。惟若當事人已放棄反對詰問權，於審判
    程序中表明同意該等傳聞證據可作為證據；或於言詞辯論終
    結前未聲明異議，基於尊重當事人對傳聞證據之處分權，及
    證據資料愈豐富，愈有助於真實發見之理念，且強化言詞辯
    論主義，使訴訟程序得以順暢進行，上開傳聞證據亦均具有
    證據能力。查：本判決除上揭所述外，下列所引之被告以外
    之人於另案警詢所為之陳述及卷內其他書證（供述證據部分
    ），查無符合同法第一百五十九條之一至之四等前四條之情
    形，檢察官、被告及辯護人於本院準備程序中均表示對該等
    傳聞證據之證據能力均不爭執，並於本院審理時並未就卷內
    其他證據資料之證據能力有所爭執，且迄本院言詞辯論終結
    前，均未主張有刑事訴訟法第一百五十九條第一項不得為證
    據之情形，是應認已同意卷內證據均得作為證據，且經本院
    審酌上開傳聞證據作成時，較無人情施壓或干擾，亦無不當
    取證之情形，認為以之作為本案之證據亦屬適當，是上揭傳
    聞證據自具有證據能力，合先敘明。
貳、實體方面：
一、上揭犯罪事實，業據被告甲○○於九十八年十月二十日檢察
    官偵查中（九十八年度偵緝字第二三六一號偵查卷第一五、
    一六頁反面）及本院九十八年十二月十四日訊問時（本院卷
    第十至十二頁）均自白不諱，惟被告於本院審理時矢口否認
    有上揭販賣第一級毒品之犯行，辯稱：伊於九十八年四月份
    之後即未再見過證人乙○○，亦均不認識如附表一所示之證
    人莊欽傑等六人，且無指示證人乙○○外出販賣海洛因，證
    人乙○○販賣海洛因之行為均與伊無關云云。經查：
(一)證人莊欽傑確有於九十八年五月初某日及該次交易過後三、
    四日之九十八年五月初某日，以公共電話與證人即共同正犯
    乙○○所使用之0000000000號行動電話聯繫購買
    海洛因事宜，並先後於如附表一編號一所示之地點進行毒品
    交易，且證人乙○○亦當面向證人莊欽傑收取購毒之代價各
    一千元之事實，除有證人乙○○於警詢、偵查及另案本院審
    理之自白外，並經證人乙○○於本院審理時具結證述綦詳外
    ，復據：
 1、證人莊欽傑於另案警詢時證稱：「我第一次跟乙○○是於九
    十八年五月初，以公共電話撥打他0000000000號
    行動電話，跟他約在他位於臺中縣沙鹿鎮北勢里乙○○家裡
    ，跟他購買一千元的海洛因毒品，最後一次也是於九十八年
    五月初，聯絡方式及約定地點都一樣，跟他購買一千元的海
    洛因毒品，前後共跟乙○○購買二次。」等語（見臺中縣警
    察局清水分局警影卷第九十五頁）。
 2、證人莊欽傑於另案檢察官偵查中具結證稱：「我所施用毒品
    是跟乙○○拿的，他的電話是0000000000號。」
    、「甲○○是乙○○的老闆，因為我看過甲○○拿海洛因給
    乙○○，我有聽過乙○○說甲○○拿海洛因請他們賣給別人
    。我沒有跟甲○○買過海洛因。甲○○的名字是後來警察給
    我指認後，告訴我他的名字叫甲○○，我才知道，不然我都
    叫他『鳥仔』。」、「『大胖』私底下有跟我說過甲○○是
    他的老闆，我有去過乙○○家裡，我看過甲○○拿海洛因交
    給乙○○，甲○○把海洛因分裝成一小包，一次拿很多包給
    乙○○。」、「我都是用沙鹿鎮上的公共電話撥乙○○00
    00000000號行動電話購買海洛因，這是五月初的事
    情。我跟乙○○約在他北勢里的家，第一次是五月初，買一
    千元海洛因，我確定是海洛因，因為可以解藥癮。這一次只
    有乙○○在場，我有把一千元交給他。第二次時間我不記得
    ，大概是第一次買了之後隔三、四天，也是同樣地點買一千
    元海洛因。」等語（見九十八年度偵字第一四五二八號偵查
    影印卷第一０三、一０四頁）。
 3、證人乙○○於本院審理時亦具結證稱：「（問：你都怎麼稱
    呼被告？）大仔，鳥仔。」、「（問：你的綽號？）大胖。
    」、「（問：證人莊欽傑具結以後說甲○○是你的老闆，他
    看過甲○○拿海洛因給你，也有聽過你講甲○○拿海洛因要
    你賣給別人，是否實在？）（提示筆錄並告以要旨）是。」
    等語（本院卷第五０頁）。
 4、經核證人莊欽傑上揭所述與證人乙○○於另案本院審理時之
    自白相符，且證人莊欽傑所述被告、證人乙○○二人之綽號
    亦與證人乙○○上揭之證述相符，則證人莊欽傑上揭於警詢
    、偵查中之證述內容，已非無據。另參以證人莊欽傑僅係單
    純購毒供己施用者，被告亦於本院供稱與證人莊欽傑並無過
    節或恩怨等情，衡情，證人莊欽傑當無甘冒偽證罪之處罰風
    險，而於偵查中故意設詞誣陷被告之必要，是證人莊欽傑上
    揭所述應屬可採。
 5、此外，復有另案扣案之證人乙○○所有供聯絡販毒所用之Ｎ
    ＯＫＩＡ廠牌、門號0000000000號行動電話一支
    （含SIM卡一張）可資佐證。綜上，被告與證人乙○○確有
    於上揭時、地，共同販賣海洛因二次予證人莊欽傑之事實，
    應足認定，被告於本院辯稱並未與證人乙○○共同販賣海洛
    因予證人莊欽傑云云，即不足採信。
(二)證人林俊億確有於九十八年五月九日上午九時三十二分許，
    以其使用之0000000000號行動電話，多次撥打被
    告甲○○所有交予證人乙○○使用之0000000000
    號行動電話聯繫購買海洛因事宜，並於如附表一編號二所示
    之地點進行毒品交易，且證人乙○○亦當面向證人林俊億收
    取購毒之代價一千元之事實，除有證人乙○○於另案警詢、
    偵查及本院供述無訛外，並於本院審理時具結證稱屬實外，
    復據：
 1、證人林俊億於另案警詢時證稱：其前後只跟乙○○買過一次
    海洛因，經由警方提示通訊監察譯文內容，回想該譯文內容
    是伊撥打給證人乙○○聯絡購買海洛因，因為證人乙○○說
    的北勢頭其不太認識路，通話中證人乙○○跟其說要如何走
    ，最後約在北勢里一家超商前交易，該次跟證人乙○○購買
    一小包一千元之海洛因。」等語（見臺中縣警察局清水分局
    警影卷第七十九、八十頁）。
 2、證人林俊億於另案檢察官偵查中具結證稱：「在五月間曾向
    『大胖仔』購買海洛因，確定時間不記得了；000000
    0000號是『大胖仔』之電話，是以000000000
    0號撥打『大胖仔』0000000000號行動電話聯絡
    購買海洛因。」、「（提示通訊監察譯文）五月九日上午九
    點多，我與『大胖仔』聯絡要買海洛因的事情，這次買了一
    千元海洛因，錢有交給他；這次交易地點因為我不清楚地址
    ，所以才會在電話中一直詢問『大胖仔』，譯文中提到的39
    7是我機車的車牌。」等語（見九十八年度偵字第一四五二
    八號偵查影印卷第一０九頁）。
 3、證人林俊億於九十八年五月九日上午九時三十二分許起，即
    以門號0000000000號行動電話，與證人乙○○使
    用之門號0000000000號行動電話多次連繫，通話
    內容略以：「（上午九時三十二分四十四秒）B（指證人林
    俊億）:喂我昨天載斷手去那一個，他有打電話跟你聯絡。A
    （指證人乙○○）:是。B:我現在在竹坑口，我趕過去再跟
    你聯絡。A:好。」、「（上午九時四十七分二十九秒）A（
    指證人乙○○）:喂。B（指證人林俊億）:你好，我走了路
    不記得了，我走到北勢頭沒有錯，這裡有一個過洋路北勢國
    小。A:北勢國小你走出來鎮南路。B:鎮南路。A: 那有一個
    派出所。B:我沒看見呢，我有看到一間萊爾富及7-11。A:你
    一直騎過來正手邊有一間全家，左手邊一家7- 11，你到再
    打給我。B:好。」、「（上午九時五十分十七秒）A（指證
    人乙○○）:喂。B（指證人林俊億）:我在全家了。A:好。
    」、「（上午九時五十二分二十九秒）A （指證人乙○○）
    :你人在哪裡？。B（指證人林俊億）: 這邊有一個7-11，對
    面有一個全家。A:騎車還是開車？B: 騎車。A:你在哪一邊
    ，我怎麼沒看到你？B:沒看到我？這裡不是南陽路嗎？A:你
    問人家北勢國中。B:問北勢國中就知道位置。A:是。」、「
    （上午九時五十八分０秒）A（指證人乙○○）:喂，你人在
    哪裡？。B（指證人林俊億）:有、有全家，我現在全家轉右
    邊過來。A:轉左轉，你在全家等我。B:好。A:你騎哪一種機
    車？B:125的，後面397。」、「（上午九時五十七分三十四
    秒）A（指證人乙○○）:喂。B（指證人林俊億）:我現在在
    全家等人。A :好。」，此有0000000000號行動
    電話通訊監察譯文在卷可考（見臺中縣警察局清水分局警影
    卷第八十一頁）。
 4、又證人乙○○於另案本院九十八年八月十日訊問時證稱：其
    是幫甲○○送毒品，起訴書所載九次送交第一級毒品海洛因
    給購買者的時間、地點均正確，但是販毒金額我收受後全部
    轉交甲○○。都是我自己去的等語（見本院九十八年度訴字
    第二七一０號審理卷第十頁）。經核證人林俊億所述之向證
    人乙○○購買海洛因之日期亦與上揭行動電話通訊監察譯文
    所示之通訊日期相符，顯見證人林俊億於警詢、偵查中之證
    述內容，並非無據。另參以證人林俊億僅係單純購毒供己施
    用者，被告亦於本院供稱與證人林俊億並無過節或恩怨等情
    ，衡情，證人林俊億當無甘冒偽證罪之處罰風險，而於偵查
    中故為不實陳述之必要。
 5、綜上，證人林俊億上揭於警詢、偵查所為之證述情節既與證
    人乙○○所述相符，且無齟齬之處，復有通訊監察譯文可資
    佐證，則證人乙○○、被告確有於上揭時、地，共同販賣海
    洛因一次予證人林俊億之事實，應足認定。
(三)證人鄭森峰確有於九十八年五月九日下午三時十三分許及九
    十八年五月十日上午九時零五分許，以其使用之00000
    00000號或0000000000號等行動電話，撥打
    被告甲○○所有交予證人乙○○使用之000000000
    0號行動電話聯繫購買海洛因事宜，隨即於如附表一編號三
    所示之地點進行毒品交易，且證人乙○○亦當面向證人鄭森
    峰收取購毒之代價各一千元之事實，除有證人乙○○於另案
    警詢、偵查及本院供述無訛外，並於本院審理時具結證稱屬
    實外，復據：
 1、證人鄭森峰於另案警詢時證稱：「（警方提示通訊監察譯文
    ）就是我要向『大胖』購買毒品時所撥打的電話內容。」；
    「我共向『大胖』購買海洛因毒品二次，每次都是我打電話
    找他，我們有一次約在中華路的思夢樂服飾店外交易，我向
    他拿二千元海洛因毒品，另一次在鰲峰路與中華路口嘉品五
    金行前交易，我向他拿一千元海洛因毒品。」、「警方提示
    九十八年五月九日十五時十三分五十一秒至九十八年五月九
    日十五時五十三分十六秒共計四通之通話內容譯文，就是我
    以0000000000號及0000000000號行動
    電話撥打0000000000號行動電話要向『大胖』購
    買海洛因毒品一千元，我們就是約在鰲峰路與中華路口嘉品
    五金行前交易，他有拿海洛因毒品一千元給我。」、「警方
    提示九十八年五月十日九時五分四十九秒至九十八年五月十
    日九時八分一秒共計二通之通話內容譯文，就是我以000
    0000000號行動電話撥打0000000000號行
    動電話要向『大胖』購買海洛因毒品，我們約在清水中華路
    的思夢樂服飾店外交易，這次我向他購買海洛因毒品二千元
    。」等語（見臺中縣警察局清水分局警影卷第一０三、一０
    五頁）。
 2、證人鄭森峰於另案檢察官偵查中具結證稱：「000000
    0000號、0000000000號都是我的手機，我都
    用這二支手機打電話給『大胖仔』0000000000號
    行動電話購買海洛因，五月份共買了二次。」、「（提示通
    訊監察譯文）五月九日下午三點這次，我在電話中說的阿義
    跟小仔都是海洛因的代稱。五月九日下午五點多這次，我向
    『大胖仔』買了二千元的海洛因，我們約在中華路跟鰲峰路
    的交叉口一間嘉品五金行交易。五月十日上午九時五分，這
    是我第二次跟『大胖仔』買海洛因，買了一千或二千元海洛
    因，我記得我有一次買一千元，有一次買二千元，但哪一次
    我不記得，這次我們約在思夢樂服飾店交易。」、「上開二
    次交易都是『大胖仔』一個人騎機車過來。我買海洛因的錢
    有交給『大胖仔』。」等語（見九十八年度偵字第一四五二
    八號偵查影印卷第一一０、一一一頁）。
 3、證人乙○○於另案九十八年六月十日檢察官偵查中具結證稱
    ：「鄭森峰說跟我買了二次海洛因，時間跟地點鄭森峰說的
    沒有錯，但是我是幫甲○○拿給他的客戶，錢都交給甲○○
    。」等語（見九十八年度偵字第一四五二八號偵查影印卷第
    一二四頁）。於另案本院九十八年八月十日訊問時證稱：其
    是幫甲○○送毒品，起訴書所載九次送交第一級毒品海洛因
    給購買者的時間、地點均正確，但是販毒金額我收受後全部
    轉交甲○○。都是我自己去的等語（見本院九十八年度訴字
    第二七一０號審理卷第十頁）。又證人乙○○於本院另案準
    備程序時證稱：「鄭森峰跟我買過二次，販賣的金額應該都
    是一千元，我印象中沒有跟鄭森峰交易過二千元。」等語（
    見本院九十八年度訴字第二七一０號審理影卷第二十八頁背
    面）。
 4、證人鄭森峰於九十八年五月九日下午三時十三分許起，以門
    號0000000000號或0000000000號等行
    動電話，與證人乙○○使用之門號0000000000號
    行動電話多次連繫，通話內容略以：「（下午三時十三分五
    十一秒）B（指證人鄭森峰）:喂、阿弟嗎？A（指證人乙○
    ○）:你是誰？B:我阿峰啦、小有在嗎？」、「（下午三時
    十五分三十二秒）B（指證人鄭森峰）:喂、小仔有在嗎？A
    （指證人乙○○）:不在、我大胖。B:我阿峰、不然麻煩一
    下。A:你在哪裡？B:我在嘉興、嘉品啦。A:去到那裡喔，你
    不能出門嗎？B:我好想，中午到現沒車，你幾點可以過來？
    不然下午四、五點。A:下午四、五點好啦。B:你一定要過來
    啊。A:好，那打哪一支電話。B:這一支。」、「（下午三時
    三十分四十五秒）A（指證人乙○○）: 喂有辦法出門嗎？
    你沒有機車嗎？B（指證人鄭森峰）:沒有，我在外面。A:我
    和阿義那個、阿義不是有打給你、你打給阿義。B:好。」、
    「（下午三時五十三分十六秒）A（指證人乙○○）:喂。B
    （指證人鄭森峰）:大胖，阿義有打給你嗎？A:早、早有打
    給我。B:你拿過去阿義那裡。A:但是現在又沒打來。B:你現
    在過去可以，我有叫阿義，你拿過去那裡。A:好。」、「（
    下午四時五十七分十六秒）B（指證人鄭森峰）:喂大胖我阿
    峰。A（指證人乙○○）:你不是說阿義會打，他又沒有打。
    B:他沒打，你跑一趟啦，要多久。A:我不知道啦、我剛才在
    外地。B:一小時會到嗎？A:我不知道。B:你到打給我。」、
    「（下午五時十一分五十一秒）B（指證人鄭森峰）:喂你好
    。A（指證人乙○○）:你有辦法到五金行那裡嗎？B:我沒有
    車。A:你如何到阿義那裡？B:我讓人家載。A:好、我等一下
    到打給你。B:好。」、「（下午五時二十一分二十六秒）A
    （指證人乙○○）:喂到了。B（指證人鄭森峰）:我在樓下
    、我下來了。」；又證人鄭森峰於九十八年五月十日上午九
    時許，以門號0000000000號等行動電話，與證人
    乙○○使用之門號0000000000號行動電話多次連
    繫，通話內容略以：「（上午九時五分四十九秒）B（指證
    人鄭森峰）:喂大胖我阿峰。A（指證人乙○○）:喂。B:麻
    煩一下。」、「（上午九時八分一秒）B（指證人鄭森峰）:
    喂、大胖。A（指證人乙○○）:喂。B:我要去哪裡、小仔。
    A:過去靜宜、思夢樂。B:思夢樂喔、現在、好我現在馬上過
    去。」，此有0000000000號行動電話通訊監察譯
    文在卷可考（見臺中縣警察局清水分局警影卷第一０八、一
    ０九頁）。
 5、經核證人鄭森峰所述之向證人乙○○購買海洛因之日期與上
    揭行動電話通訊監察譯文所示之通訊日期相符，顯見證人鄭
    森峰於警詢、偵查中之證述內容，已非無據。另參以證人鄭
    森峰僅係單純購毒供己施用者，被告亦於本院供稱與證人鄭
    森峰並無過節或恩怨等情，衡情，證人鄭森峰當無甘冒偽證
    罪之處罰風險，而於偵查中故為不實陳述之必要。又上揭關
    於九十八年五月十日交易海洛因之價格，證人鄭森峰與證人
    乙○○證述雖有出入，基於罪疑唯有利於被告之原則，本院
    認為應以證人乙○○證述交易一千元海洛因之事實，而為有
    利於被告之認定。
 6、綜上，證人鄭森峰上揭於警詢、偵查所為之證述情節既與證
    人乙○○所述大致相符，且並無齟齬之處，復有通訊監察譯
    文可資佐證，則被告、證人乙○○確有於上揭時、地，共同
    販賣海洛因二次予證人鄭森峰之事實應可認定，被告於本院
    辯稱並未與證人乙○○共同販賣海洛因予證人鄭森峰云云，
    即屬無據，不足採信。
(四)證人王秋雄確有於九十八年五月十三日下午一時二十七分許
    及九十八年五月十七日上午十時四十六分許，先後以其使用
    之0000000000號行動電話撥打被告甲○○所有交
    予證人乙○○使用之前述0000000000號行動電話
    聯繫購買海洛因事宜，並先後於如附表一編號四所示之地點
    進行毒品交易，且證人乙○○亦當面向證人王秋雄收取購毒
    之代價各一千元之事實，除有證人乙○○於另案警詢、偵查
    及本院另案供述無訛外，並於本院審理時具結證稱屬實外，
    復據：
 1、證人王秋雄於另案警詢時證稱：「我共向乙○○購買海洛因
    毒品五次；第一次是於九十八年五月初的時候，我以我的0
    000000000號行動電話撥打乙○○持用的0000
    000000號行動電話，跟他約在北勢國中對面全家便利
    商店前，跟乙○○購買一千元的海洛因毒品，第二次到第五
    次分別都隔一天，聯絡方式及地點都相同，五次都向乙○○
    購買一千元海洛因毒品。」、「警方所提示0000000
    000號與0000000000號行動電話於九十八年五
    月十三日十三時二十七分之通訊監察譯文，是我要跟乙○○
    購買一千元海洛因，約在北勢國中前的全家便利商店前交易
    。」等語（見臺中縣警察局清水分局警影卷第五十三頁）。
 2、證人王秋雄於另案檢察官偵查中具結證稱：「我大約是九十
    八年一月開始跟『大胖仔』等人購買海洛因。我的手機是0
    000000000號，『大胖仔』他們的手機有好幾支。
    0000000000號這支一開始是『鳥仔』在用，後來
    他說有人在分局看到這支電話被監聽，也有指認他賣海洛因
    ，所以他就不用這支了，就把０九八八電話交給『大胖仔』
    。我是先跟『鳥仔』買海洛因，再來電話轉給『大胖仔』，
    但是我看過『大胖仔』跟『鳥仔』一起出現，把海洛因交給
    我。」、「我大概向『大胖仔』買過五、六次海洛因。時間
    、地點就跟我在警局所述一樣。我們都約在北勢國中對面的
    全家便利商店，因為『大胖仔』住在附近，我也是都買一千
    元海洛因。這五、六次是『大胖仔』自己拿出來給我。之前
    從一月份開始跟『鳥仔』拿海洛因後，『鳥仔』旁邊偶爾會
    有『大胖仔』，是『鳥仔』從包包拿海洛因出來給我。」、
    「（提示通訊監察譯文）五月十三日下午一點，這是『大胖
    仔』拿一千元海洛因給我，我們約在中華路旭日汽車材料店
    門口，我有拿到海洛因。五月十七日上午十點，這是『大胖
    仔』拿一千元海洛因給我，我們約在北勢國中前面的全家便
    利商店。」等語（見九十八年度偵字第一四五二八號偵查影
    印卷第一六二、一六三頁）。
 3、證人王秋雄所使用門號0000000000號行動電話，
    與證人乙○○使用之門號0000000000號行動電話
    ，於九十八年五月十三日下午一時二十七分十五秒之通話內
    容略以：「A（指證人乙○○）:你在哪裡？B（指證人王秋
    雄）:我在中華路旭日汽車材料對面。A:你現在在旭日汽車
    ？B:對啦！A:好。B:我騎腳踏車騎到這裡。A:好！好！」；
    另於九十八年五月十七日上午十時四十六分三十三秒之通話
    內容略以：「B（指證人王秋雄）:北勢還是全家？A（指證
    人乙○○）:全家。B:到了。A:好。」，此有000000
    0000號行動電話通訊監察譯文在卷可考（見臺中縣警察
    局清水分局警影卷第五十六頁）。
 4、又證人乙○○於另案本院九十八年八月十日訊問時證稱：其
    是幫甲○○送毒品，起訴書所載九次送交第一級毒品海洛因
    給購買者的時間、地點均正確，但是販毒金額我收受後全部
    轉交甲○○。都是我自己去的等語（見本院九十八年度訴字
    第二七一０號審理影卷第十頁）。另於本院審理時具結證稱
    ：「（問：證人王秋雄也在本署具結說0988這支電話一開始
    是鳥仔在用，後來鳥仔說這支電話被監聽，所以他就不用，
    就把這支電話交給大胖，他是跟鳥仔購買海洛因，後來電話
    就轉給大胖，然後他在五月十三日、五月十七日購買海洛因
    是大胖交給他的，這是他的證述，他所說是否實在？（提示
    筆錄並告以要旨）是。」等語。經核證人王秋雄所述之向證
    人乙○○購買海洛因之日期與上揭行動電話通訊監察譯文所
    示之通訊日期相符，顯見證人王秋雄於警詢、偵查中之證述
    內容，已非無據。另參以證人王秋雄僅係單純購毒供己施用
    者，被告亦於本院供稱與證人王秋雄並無過節或恩怨等情，
    衡情，證人王秋雄當無甘冒偽證罪之處罰風險，而於偵查中
    設詞誣陷被告之必要。又證人王秋雄固於另案警詢時證稱其
    與證人乙○○交易毒品之地點均為北勢國中對面全家便利商
    店前，惟依上揭通訊監察譯文內容觀之，證人王秋雄與證人
    乙○○約定地點為「中華路旭日汽車材料」，且證人王秋雄
    於偵查中經檢視上開通訊監察譯文，亦已改稱九十八年五月
    十三日毒品交易之地點為臺中縣沙鹿鎮○○路之旭日汽車材
    料店前，是證人王秋雄於警詢時之證述，應係記憶錯誤所致
    ，是證人王秋雄與證人乙○○於九十八年五月十三日下午一
    時許交易海洛因之地點，應認定為臺中縣沙鹿鎮○○路之旭
    日汽車材料店前，附此敘明。
 5、綜上，證人王秋雄上揭於警詢、偵查所為之證述情節既與證
    人乙○○所述相符，且並無齟齬之處，復有通訊監察譯文可
    資佐證，則被告、證人乙○○確有於上揭時、地，共販賣海
    洛因二次予證人王秋雄之事實應可認定，被告於本院辯稱並
    未與證人乙○○共同販賣海洛因予證人王秋雄云云，即屬無
    據，不足採信。
(五)證人林政翰確有於九十八年五月十三日下午六時十五分許，
    以其使用之0000000000號行動電話，撥打被告甲
    ○○所有交予證人乙○○使用之0000000000號行
    動電話聯繫購買海洛因事宜，隨即於如附表一編號五所示之
    地點進行海洛因交易，且證人乙○○亦當面向證人林政翰收
    取購毒之代價一千元之事實，除有證人乙○○於另案警詢、
    偵查及本院另案供述無訛外，並於本院審理時具結證稱屬實
    外，復據：
 1、證人林政翰於另案警詢時證稱：「警方提示通訊監察譯文就
    是我要向『大胖』購買毒品時所撥打的電話內容。」、「我
    共向『大胖』購買一次海洛因毒品，我打電話找他，約在沙
    鹿鎮○○路寶成游泳池旁交易，以一千元購得海洛因毒品。
    」等語（見臺中縣警察局清水分局警影卷第六十二、六十三
    頁）。
 2、證人林政翰於另案檢察官偵查中具結證稱：「我在五月間用
    我的電話0000000000號打給000000000
    0號行動電話，向『大胖仔』買海洛因。」、「（提示通訊
    監察譯文）五月十三日晚上六點多，這次通話對象是『大胖
    仔』，我要跟他買一千元海洛因，交易地點在北勢頭的游泳
    池，我說的一就是指一千元，這次我有拿到海洛因，這次是
    『大胖仔』自己出來交海洛因給我，沒有其他人。」等語（
    見九十八年度偵字第一四五二八號偵查影印卷第一一五頁）
    。
 3、證人林政翰於九十八年五月十三日晚上六時十五分許，以門
    號0000000000號行動電話，與證人乙○○使用之
    門號0000000000號行動電話多次連繫，通話內容
    略以：「（晚上六時十五分五十五秒）A（指證人乙○○）:
    喂。B（指證人林政翰）:1啦（指要買毒品一千元），到哪
    裡？B:昨天那裡？A:昨天那裡！可不可以過來一點？來北勢
    頭。B:哪裡？A:北勢頭游泳池那裡。B:好，你在那裡。A:我
    五分鐘就到了。B:好！」、「（晚上六時二十一分十二秒）
    A（指證人乙○○）:你是說『寶成』？。B（指證人林政翰）
    :是啊。A:我到了。B:我在前面一點。A:你是說靠鎮南路？B
    :不是！是在有一處醫院停車再過來一點。A:好好。」，此
    有0000000000號行動電話通訊監察譯文在卷可考
    （見臺中縣警察局清水分局警影卷第六十八頁）。
 4、又證人乙○○於另案本院九十八年八月十日訊問時證稱：其
    是幫甲○○送毒品，起訴書所載九次送交第一級毒品海洛因
    給購買者的時間、地點均正確，但是販毒金額我收受後全部
    轉交甲○○。都是我自己去的等語（見本院九十八年度訴字
    第二七一０號審理影卷第十頁）。經核證人林政翰所述之向
    證人乙○○購買海洛因之日期與上揭行動電話通訊監察譯文
    所示之通訊日期相符，顯見證人林政翰於警詢、偵查中之證
    述內容，已非無據。另參以證人林政翰僅係單純購毒供己施
    用者，被告亦於本院供稱與證人林政翰並無過節或恩怨等情
    ，衡情，證人林政翰當無甘冒偽證罪之處罰風險，而於偵查
    中固為虛偽陳述之必要。
 5、綜上，證人林政翰上揭於警詢、偵查所為之證述情節既與證
    人乙○○所述相符，且並無齟齬之處，復有通訊監察譯文可
    資佐證，則被告、證人乙○○確有於上揭時、地，販賣海洛
    因一次予證人林政翰之事實應可認定，被告於本院辯稱並未
    與證人乙○○共同販賣海洛因予證人林政翰云云，即屬無據
    ，不足採信。
(六)證人王清魁確有於九十八年五月十三日下午七時十四分許，
    以其使用之0000000000號行動電話，撥打被告甲
    ○○所有交予證人乙○○使用之0000000000號行
    動電話聯繫購買海洛因事宜，隨即於如附表一編號六所示之
    地點進行毒品交易，且證人乙○○亦當面向證人王清魁收取
    購毒之代價一千元之事實，除有證人乙○○於另案警詢、偵
    查及本院另案供述無訛外，並於本院審理時具結證稱屬實外
    ，復據：
 1、證人王清魁於另案警詢時證稱：「我都是要向綽號『小隻』
    甲○○購買毒品，且購毒電話都是甲○○提供給我。但是有
    時候接電話的不是甲○○本人，是綽號『大胖』男子。」、
    「我是以車內行動電話0000000000號，向綽號『
    大胖』購買海洛因，綽號『大胖』之聯絡電話只知道０九八
    八後六碼我不記得了，於九十八年五月間（詳細時間已忘記
    ），在沙鹿鎮○○路與鎮南路口北勢國中對面全家超商，向
    綽號『大胖』購得海洛因一千元。我只向綽號『大胖』購買
    一次。」、「（提示通訊監察譯文）0000000000
    號是我本人所使用，0000000000號是綽號『大胖
    』所使用，通話內容是我向綽號『大胖』購買一千元海洛因
    ，而約定在沙鹿鎮北勢國中對面全家超商前交易毒品。」等
    語（見臺中縣警察局清水分局警影卷第三十四頁）。
 2、證人王清魁於另案檢察官偵查中具結證稱：「我從九十八年
    四月開始跟『小隻』買海洛因。交過海洛因給我的人有『小
    隻』跟『大胖仔』。」、「0000000000號是我車
    內的行動電話，0000000000號曾經是『小隻』的
    電話。」、「（提示通訊監察譯文）九十八年五月十三日晚
    上七點，我用我０九六三打給『小隻』000000000
    0號行動電話，是要跟『小隻』買一千元海洛因，這次我們
    約在北勢國中對面的全家交易，這次是『大胖仔』自己過來
    把海洛因交給我，我有交錢給他。」等語（見九十八年度偵
    字第一四五二八號偵查影印卷第一三七、一三八頁）。
 3、證人王清魁於九十八年五月十三日晚上七時十四分三十四秒
    ，以門號0000000000號行動電話，與證人乙○○
    使用之門號0000000000號行動電話連繫，通話內
    容略以：「A（指證人乙○○）:喂！有了。B（指證人王清
    魁）:剛剛那裡。A:好！好！我五分鐘就到了。B:好！好！
    」，此有0000000000號行動電話通訊監察譯文在
    卷可考（見臺中縣警察局清水分局警影卷第三十七頁）。
 4、又證人乙○○於另案本院九十八年八月十日訊問時證稱：其
    是幫甲○○送毒品，起訴書所載九次送交第一級毒品海洛因
    給購買者的時間、地點均正確，但是販毒金額我收受後全部
    轉交甲○○。都是我自己去的等語（見本院九十八年度訴字
    第二七一０號審理影卷第十頁）。另於本院審理時具結證稱
    ：「（問：證人王清魁在偵查中具結證稱，他在五月十三日
    打電話是要向綽號小隻仔甲○○買海洛因，但是交貨給他的
    是大胖，他說的是否實在？（提示偵訊筆錄並告以要旨）是
    。」等語。經核證人王清魁所述之向證人乙○○購買海洛因
    之日期與上揭行動電話通訊監察譯文所示之通訊日期相符，
    顯見證人王清魁於警詢、偵查中之證述內容，已非無據。另
    參以證人王清魁僅係單純購毒供己施用者，被告亦於本院供
    稱與證人王清魁並無過節或恩怨等情，衡情，證人王清魁當
    無甘冒偽證罪之處罰風險，而於偵查中設詞誣陷被告之必要
    。
 5、綜上，證人王清魁上揭於警詢、偵查所為之證述情節既與證
    人乙○○所述相符，且並無齟齬之處，復有通訊監察譯文可
    資佐證，則被告、證人乙○○確有於上揭時、地，販賣海洛
    因一次予證人王清魁之事實應可認定，被告於本院辯稱並未
    與證人乙○○共同販賣海洛因予證人王清魁云云，即屬無據
    ，不足採信。
(七)再者，證人乙○○確有依被告指示，以被告提供其所有門號
    0000000000號及上揭0000000000號行
    動電話與購買海洛因者聯繫，並負責前往約定地點交付海洛
    因給購買者、收取價金後再交付被告，被告則同意幫證人乙
    ○○贖回典當之機車及提供免費海洛因供其施用，而共同販
    賣第一級毒品海洛因予證人莊欽傑等六人之事實，除據證人
    莊欽傑等六人上揭之證述外，並據：
 1、證人乙○○於另案警詢時證稱：「（問：你是否曾幫甲○○
    販售毒品？如果有的話請詳述販售毒品之模式？）我曾幫甲
    ○○販售毒品，我於九十八年農曆年的過年後，因為沒有工
    作，故沒有錢吸食毒品，甲○○在清水鎮○○路萊爾超商門
    口，跟我說幫他送貨，他每天要供應二千元的海洛因毒品給
    我吸食，所以我於九十八年三月開始幫他販售海洛因毒品，
    他每次先把毒品分裝好，再把每包一千元的海洛因毒品放十
    包在我身上，再拿0000000000號行動電話供我使
    用，如果有人打電話來我就直接接聽，並約定地點（大多在
    沙鹿鎮北勢國中對面全家超商），由我自己去和對方完成交
    易，等他放在我這裡的毒品全賣完，我就打電話跟他說，他
    就會來我家將所得金額取走，他就會拿約二千元的海洛因給
    我吸食，上述海洛因十包平均會在一天內賣完。」、「（問
    ：你前後共幫甲○○販售毒品次數為何？）於九十八年三月
    開始至九十八年五月二十日，我共幫甲○○販售毒品約十次
    ，每次販售金額約為一萬元，總金額在十萬元上下。」、「
    （問：你是否認識鄭森峰？如認識請敘明關係？）我認識鄭
    森峰，他是甲○○毒品的客戶，和我也算是朋友關係。」
    、「上述跟我買毒品的人，都是甲○○的客戶，他利用我幫
    他賣毒品，而我只賺到毒品解癮。」等語（見臺中縣警察局
    清水分局警影卷第二至四頁）。
 2、證人乙○○於另案檢察官偵查中具結證稱：「（問：你有無
    用過0000000000之電話？）有，電話是甲○○給
    我的，他有綽號叫『小隻』。」、「（問：為何甲○○要給
    你０九八八的電話？）我叫他『大仔』，他叫我幫他販賣毒
    品，他一天會供應兩千元海洛因給我。」、「（問：大約何
    時起甲○○把電話給你？）大約九十八年三月起到五月。」
    、「（問：你幫甲○○販賣毒品之方式如何？）甲○○把海
    洛因放我這邊，叫他的客戶直接撥０九八八的電話找我，錢
    收到以後全部交給甲○○。」、「（問：00000000
    00電話為何人所有？）是我的電話。」、「（問：『鳥仔
    』是誰？）就是甲○○。」、「我是因為農曆年過後沒有工
    作了，甲○○問我要不要幫他賣海洛因，而且甲○○說會幫
    我把當舖的機車牽回來，我就答應了。甲○○會把海洛因分
    成一包一包交給我，等全部賣完後我再把錢給甲○○，他過
    幾天就會再把分裝好的海洛因交給我。我不是跟甲○○批海
    洛因進來賣給別人，是甲○○把海洛因交給我，我賣掉之後
    再把錢給甲○○。」、「（問：你是否記得最後一次向甲○
    ○拿海洛因販賣的時間？）約九十八年五月二十日左右，我
    用公共電話或我0000000000的電話撥甲○○00
    00000000的電話，這次是約在中山路的７－１１，
    我向他買二千元海洛因，送貨的是『阿弟仔』，我問『阿弟
    仔』說為什麼不是『大仔』來，『阿弟仔』說海洛因現在放
    在他那裡，以後如果要海洛因就打０九八八的電話找『阿弟
    仔』。」、「（問：幫甲○○對外販賣海洛因之事實為何？
    ）甲○○每次大概準備十包海洛因交給我，他拿00000
    00000號的電話給我使用。」、「（問：從三月開始至
    五月二十日，你幫甲○○對外販售海洛因之次數？）我說的
    十次是指甲○○拿過十次，每次十包的海洛因給我。我大概
    有幫甲○○經手八、九萬，因為有些人不是買一千元的整數
    ，有的只買八、九百。」等語（見九十八年度偵字第一四五
    二八號偵查影印卷第一二一至一二三頁）。
 3、又證人乙○○於本院另案訊問時以被告身分供稱：「我是幫
    甲○○送毒品給莊欽傑、林俊億、鄭森峰、王秋雄、林政翰
    、王清魁等人。起訴書所載九次送交第一級毒品海洛因給購
    買者的時間、地點均正確，但是販毒金額我收受後全部轉交
    甲○○。都是我自己去的。」、「（問：你為什麼要幫甲○
    ○送交毒品？）那時候我有一部機車在當舖，他說要幫我贖
    回來，代價是要我幫他送毒品，我同意。」、「（問：甲○
    ○何時跟你提議幫你贖回機車交換你幫他送交毒品？）今年
    農曆過年後他跟我提議的。」、「（問：除了他幫你贖回機
    車外，你每次送交毒品還有獲得什麼好處？）沒有，他說要
    免費毒品給我吸食，結果也沒有。」、「（問：你之前講說
    你幫甲○○送毒品每天可以獲得二千元海洛因免費施用？）
    是每一次不是每一天，甲○○有這樣說，但是他每次都沒有
    給我免費毒品，他說要先把機車贖回來再說。」、「（問：
    你幫甲○○送交毒品到什麼時候？）大概今年五月，最後一
    次什麼時候我忘記了。」、「（問：你幫甲○○送交毒品合
    作模式為何？）要買毒品的人打電話給我或打電話給甲○○
    都有。我的電話0000000000號、0000000
    000號、0000000000，甲○○的電話號碼00
    00000000號，我只記得這一支。」、「（問：毒品
    來源？）甲○○拿給我的，有人要他就拿給我，每次都拿分
    裝好每包一千元的海洛因十包，也會拿分裝好每包一千元的
    甲基安非他命三包給我，我負責到約定地點送交毒品並收取
    款項，收到款項後不一定什麼時間交給甲○○，甲○○把錢
    收走的同時有時會把一批新的毒品給我，有時不會。」、「
    （問：警察扣到的0000000000號的電話號碼ＳＩ
    Ｍ卡及行動電話是否你的？）是的，我有時候用來聯絡販毒
    ，也有用這支電話與甲○○及購毒者聯絡。」、「（問：你
    跟莊欽傑、林俊億、鄭森峰、王秋雄、林政翰、王清魁等人
    有無恩怨？）沒有，他們與我就是單純買賣毒品的關係，起
    訴書記載這九次販毒我們雙方都銀貨兩訖，沒有積欠款項或
    毒品。」、「（問：你除了聽甲○○的指示送交毒品外有無
    其他人？）沒有。」等語（見本院九十八年度訴字第二七一
    ０號審理影卷第十、十一頁）。復於本院另案審理時以被告
    身分陳稱：「扣案ＮＯＫＩＡ牌行動電話一支（含0000
    000000號SIM卡一張）是我所有，我販賣海洛因給莊
    欽傑有用到該支行動電話，賣給其他人的時候沒有用到。」
    、「（問：起訴書記載你販賣的這幾次全部都是幫甲○○送
    交他販賣的海洛因？）是的，我收到錢都交給甲○○，這幾
    次都是一手交錢一手交貨。」、「（問：你販賣海洛因給林
    俊億、鄭森峰、王秋雄、林政翰、王清魁所使用的電話是不
    是0000000000號？）對，賣給這些人我都用這支
    電話聯絡，沒有用到0000000000號行動電話。」
    、「（問：0000000000號ＳＩＭ卡及手機是你所
    有？）是甲○○拿給我，是他所有，應該是他買進來的。」
    等語（見本院九十八年度訴字第二七一０號審理影卷第四十
    七頁背面、第四十八頁背面、第四十九頁）。
 4、另證人乙○○於本院審理時以證人身分具結證稱：「（問：
    你之前在本署九十八年六月十日偵訊時你說甲○○把毒品放
    在你這裡，叫他的客戶直接撥打0988的電話找你，錢收到以
    後全部交給甲○○，你是不是有這樣講？）（提示並告以要
    旨）對。」、「（問：所以本案被告被起訴的這些案子的海
    洛因雖然是你交付的，可是是甲○○拿給你的？）是。」、
    「（問：你在九十八年訴字第二七一○號被起訴販賣海洛因
    案件，從警詢、偵查及法院歷次開庭所講的話是否都實在？
    ）（逐一提示筆錄並告以要旨）都實在。」、「（問：本案
    起訴書記載的九次販賣海洛因的犯行，都是你出面交易並且
    向買者收取款項？）（提示本案起訴書並告以要旨）對。」
    、「（（問：提示九十八年度訴字第二七一○號九十八年八
    月十日訊問筆錄第三頁，你在該案起訴送審跟受命法官說起
    訴書記載的九次，送交第一級海洛因給買者的時間、地點、
    販賣地點都正確，而且販賣金額你收受後，全部都交給甲○
    ○，是否實在？）（提示訊問筆錄並告以要旨）實在。」、
    「（問：提示同上訊問筆錄第三頁反面，你稱因為甲○○說
    要幫你贖回在當舖的機車作為代價，你才會同意幫他送交販
    賣的毒品海洛因，甲○○也說要免費提供毒品給你吸食，所
    述是否實在？）（提示訊問筆錄並告以要旨）實在。」、「
    （問：依你上開所述，本案起訴書記載的九次販賣海洛因犯
    行，是你和甲○○共同販賣？）對。」等語（見本院審理卷
    第四九頁、五三至五五頁）。
 5、又被告甲○○除門號0000000000號行動電話交予
    證人乙○○使用外，復曾以上開門號之行動電話與證人乙○
    ○所使用門號0000000000號行動電話間有多次通
    話聯繫，其中部分之通訊監察譯文為：「（九十八年五月八
    日十五時五十七分三十一秒）B（指被告甲○○）:喂。A（
    指證人乙○○）:你還有在外面嗎？B:有啊。A:你可以拿一
    點散的嗎？B:好。」、「（九十八年五月八日十八時十一分
    五十秒）A（指證人乙○○）:喂。B（指被告甲○○）:那個
    有八個。A:沒有啊，哪有八個。B:有啦就是八個。」、「（
    九十八年五月十日十一時五十五分二十九秒）B（指被告甲
    ○○）:你過來拿。A（指證人乙○○）:一樣那裡嗎、我跟
    他說晚一點啦。B:好。」、「（九十八年五月十一日晚上十
    時五十一分三十四秒）A（指證人乙○○）:喂。B（指被告
    甲○○）:嗯。A:啥。B:你那邊還要補嗎？A:好啊。」、「
    （九十八年五月十三日十四時二十九分四十五秒）A（指證
    人乙○○）:謂！我東西幫你拿過來，我馬上到了。B（指被
    告甲○○）:好。」等語。
    此有0000000000號行動電話通訊監察譯文在卷可
    考（見臺中縣警察局清水分局警影卷第五至八頁）。顯見被
    告與證人乙○○確有以上揭行動電話聯繫共同販賣海洛因之
    事宜。
 6、而經核證人乙○○上揭歷次於另案警詢、偵查、法院審理、
    本案本院審理時所為證述被告確有參與本案販賣海洛因之主
    要情節大致相符，且並無齟齬之處，又證人乙○○於本院審
    理時亦具結證稱：其於另案之警詢、偵查及法院審理時所為
    之陳述係出於自由意思為之，並未遭到強暴、脅迫或其他不
    正之方法而為陳述等語，是證人乙○○上揭所為與被告共同
    販賣海洛因之證述情節，即足採信。況被告確曾於九十八年
    十月二十日檢察官偵查中及本院九十八年十二月十四日訊問
    時均已自白係由伊透過管道取得海洛因，再由證人乙○○出
    去販賣，並約定由伊幫證人乙○○贖回典當之機車及免費提
    供海洛因予證人乙○○施用，確有與證人乙○○共同販賣海
    洛因等語（見九十八年度偵緝字第二三六一號偵查卷第一五
    頁、十六頁反面、本院卷第十頁反面、十二頁反面），亦與
    證人乙○○所述被告確有與其共同販賣海洛因之情節相符，
    益徵證人乙○○上揭所為之證述應非虛構。又參以證人乙○
    ○前於另案所涉與被告共同販賣海洛因之犯行，業經臺灣高
    等法院臺中分院於九十九年一月七日以九十八年度上訴字第
    二五三三號刑事判決有期徒刑十五年六月確定（定應執行之
    刑）在案，且該案判決未有因證人乙○○已供出其他共犯即
    被告而為減輕其刑之認定，此觀之卷附該案刑事判決甚明，
    是亦難認證人乙○○於另案審理中係為求取法院減其刑而故
    為不實之供述。況證人乙○○事後於本院審理時就上揭與被
    告共同為如附表一所示之販賣海洛因犯行已再次具結證稱屬
    實，業如上述，顯見證人乙○○當無甘冒偽證罪之處罰而故
    意設詞誣陷被告之必要。
 7、再按現行刑法關於正犯、從犯之區別，係以其主觀之犯意及
    客觀之犯罪行為標準，凡以自己犯罪之意思而參與犯罪，無
    論其所參與者是否係犯罪構成要件之行為，皆為正犯，其以
    幫助他人犯罪之意思而參與犯罪，其所參與者，苟係犯罪構
    成要件之行為，亦為正犯，必以幫助他人犯罪之意思而參與
    犯罪，其所參與者又為犯罪構成要件以外之行為，始為從犯
    。故共同實施犯罪行為之人，在合同意思範圍以內，各自分
    擔犯罪行為之一部，相互利用他人之行為，以達其犯罪之目
    的者，即應對於全部所發生之結果，共同負責（最高法院九
    十二年度臺上字第五四０七號判決意旨參照）。本件被告、
    證人乙○○既共同謀議販賣海洛因，且約定由證人乙○○出
    面並使用被告所有之0000000000號、證人乙○○
    所有之0000000000號等行動電話作為與購毒者之
    連絡工具，復於上揭時、地分別由證人乙○○出面交付海洛
    因及收取價款，證人乙○○再將所收取之價款交付被告，則
    被告、證人乙○○顯係以自己犯罪之意思而參與上揭各次販
    賣海洛因之構成要件行為，至為灼然。是被告辯稱未與證人
    乙○○共同為上揭之販賣海洛因犯行云云，即不足採信。
(八)再按證人之陳述有部分前後不符，或相互間有所歧異時，究
    竟何者為可採，法院仍得本其自由心證予以斟酌，非謂一有
    不符或矛盾，即應認其全部均為不可採信；尤其關於行為動
    機、手段及結果等細節方面，證人之證言，每每因留意重點
    之不同，或對部分事實記憶欠明確，以致前後未盡相符，然
    其基本事實之陳述，若果與真實性無礙時，則仍非不得予以
    採信（最高法院九十二年度臺上字第五五六六號判決意旨參
    照）。本件證人鄭森峰、王秋雄、乙○○、王清魁等人於警
    詢、偵查或本院審理時各先後就海洛因交易之金額、時間、
    地點、次數等相關細節部分或有出入，或不完整，惟無論販
    出者或販入者，原均未預期將遭警捕獲，自未刻意記憶各次
    交易之相關細節；況本件被告、證人乙○○二人確有多次販
    賣海洛因犯行，復人之記憶本屬有限，就多次重複之同類行
    為，事後追憶陳述，或因未及想起而不完整，或因相互交錯
    致生齟齬，均屬難免，尚難執細節上之差異，即認證人所述
    確有上揭海洛因交易之主要證詞為不可採。又因證人鄭森峰
    、王秋雄、王清魁就其等各向被告、證人乙○○二人購買海
    洛因之事實既屬一致，僅就上揭細節部分均無法明確認定，
    本院乃綜合全部事證，依罪疑唯有利於被告之原則，而認定
    被告、證人乙○○二人共同販賣海洛因之時間、方式、金額
    及次數各詳如犯罪事實欄所示。
(九)又被告否認上揭販賣海洛因犯行，惟其指示由證人乙○○與
    上開各證人莊欽傑等六人約定交易金額，並由證人乙○○交
    付海洛因及收取價款，此類交易型態顯與買賣相當，且買賣
    或交付海洛因均係我國刑法所禁止之犯罪行為，此為國人所
    知悉，且按我國查緝販賣海洛因執法甚嚴，對於販賣海洛因
    者尤科以重度刑責，又販賣海洛因既係違法行為，當非可公
    然為之，亦無公定價格，且容易分裝並增減份量，而每次買
    賣之價量，可能隨時依雙方關係深淺、資力、需求量及對行
    情之認知、來源是否充裕、查緝是否嚴謹、購買者被查獲時
    供述購買對象之可能風險之評估等情形，而異其標準，非可
    一概而論，除被告坦承犯行或價量俱臻明確外，委難察得實
    情，然販賣之人從價差或量差中牟利之方式雖異，其意圖營
    利之販賣行為則同一。雖證人乙○○於另案審理中坦承販賣
    海洛因之犯行，然因毒品來源係由被告提供，無法明確供出
    其利得為何，又因被告否認販賣海洛因之犯行，且證人莊欽
    傑等六人亦未能就被告、證人乙○○二人各次販出海洛因之
    重量為精確之證述，故未能確實計算出被告、證人乙○○販
    賣之確實利潤為何，惟依上述推論，其有從中賺取買賣價差
    牟利之意圖及事實，應屬合理認定，自難僅因無法確實查悉
    其販入價格，作為是否高價賣出之比較，而遽認被告、證人
    乙○○無營利之意圖。是以因海洛因量微價高，販賣者率有
    暴利可圖，苟非意圖販賣營利，一般人焉有可能甘冒重度刑
    責而提供海洛因供人施用，益徵被告、證人乙○○確有為如
    附表所示之販賣海洛因以營利之意圖甚明。
(十)綜上所述，被告與證人乙○○二人確有於上揭時、地，各以
    犯罪事實欄所示之方式，共同販賣海洛因予證人莊欽傑等六
    人，且被告與證人乙○○販賣海洛因實際所得現金共計九千
    元之事實，應可認定，是被告上揭於偵查及本院訊問時之自
    白均與事實相符，堪予採信，而被告事後於本院審理時翻異
    前詞之辯解，應屬事後卸責之詞，不足採信。本件事證明確
    ，被告上揭販賣海洛因等犯行，洵堪認定，應依法論罪科刑
    。
三、論罪科刑：
(一)查毒品危害防制條例第四條第一項、第十七條業經總統於九
    十八年五月二十日公布，依中央法規標準法第十三條規定，
    自公布日起算至第三日起發生效力，故應於九十八年五月二
    十二日生效施行（按法規之制定與法規之修正，如有特定生
    效日之必要者，依中央法規標準法第十四條或第二十條第二
    項準用第十四條之規定，應分別特定其施行日期。法規制定
    或前次修正基於特殊因素所特定之施行日期，並不適用於日
    後修正或再次修正之條文。又法律之制定或修正，若未明定
    施行日期者，中央法規標準法雖未規定應自何時生效，然法
    律既經制定或修正並經總統公布，自應依一般原則，自公布
    日起算至第三日發生效力。至於九十二年七月九日修正公布
    之毒品危害防制條例第三十六條規定：「本條例自公布後六
    個月施行。」其立法理由係謂：「(一)依修正草案第二條第
    三項規定，法務部需會同衛生署成立審議委員會每三個月定
    期檢討調整毒品之分級及品項，而本次新增第四級毒品，有
    需要在新法施行前先經該審議會檢討後再調整公布，爰預留
    六個月緩衝期，以利處理。(二)依本條例新修正之規定，有
    必要再訂定相關子法及修正相關法規，以配合本條例之施行
    ，故亦有需要預留適當緩衝期，以利訂頒相關子法及相關法
    規之配合修正。」故該條規定，顯係因應該次修正之需，始
    預留適當之緩衝期。與本次之修正並未定有施行日期之特別
    規定，且亦未明示係基於何特殊因素而修正，自並不能適用
    九十二年七月九日修正公布之毒品危害防制條例第三十六條
    自公布後六個月施行之規定。）。是被告行為後，毒品危害
    防制條例第四條第一項、第十七條已修正生效，自有比較新
    舊法之必要。再按行為後法律有變更，致發生新舊法比較適
    用時，除與罪刑無關者，例如易刑處分、拘束人身自由之保
    安處分等事項，不必列入綜合比較，得分別適用有利於行為
    人之法律，另從刑原則上附隨於主刑一併比較外，於比較新
    舊法時應就罪刑有關之一切情形，含本刑及有關之共犯、未
    遂犯、想像競合犯、牽連犯、連續犯、結合犯，以及累犯加
    重、自首減輕暨其他法定加減原因（如身分加減）與加減例
    等，綜其全部罪刑之結果為比較後，擇較有利者為整體之適
    用，不能予以割裂而分別適用個別有利之條文，此有最高法
    院九十五年第八次刑庭會議決議第一、（四）可資參照。茲
    綜合比較修正前後之規定如下：
 1、修正前毒品危害防制條例第四條第一項規定為：「製造、運
    輸、販賣第一級毒品者，處死刑或無期徒刑；處無期徒刑者
    ，得併科新臺幣一千萬元以下罰金。」修正後毒品危害防制
    條例第四條第一項則規定為：「製造、運輸、販賣第一級毒
    品者，處死刑或無期徒刑；處無期徒刑者，得併科新臺幣二
    千萬元以下罰金。」經比較上揭修正後之規定結果，修正後
    之規定並未較有利於被告。
 2、修正前毒品危害防制條例第十七條之規定為：「犯第四條第
    一項至第四項、第五條第一項至第四項前段、第六條第一項
    至第四項、第七條第一項至第四項、第八條第一項至第四項
    、第十條或第十一條第一項、第二項之罪，供出毒品來源，
    因而破獲者，得減輕其刑。」修正後毒品危害防制條例第十
    七條則規定：「犯第四條至第八條、第十條或第十一條之罪
    ，供出毒品來源，因而查獲其他正犯或共犯者，減輕或免除
    其刑。犯第四條至第八條之罪於偵查及審判中均自白者，減
    輕其刑」經比較修正前、後該條文結果，修正後之規定係屬
    法定減輕原因，對被告較為有利。
 3、又毒品危害防制條例第四條第一項、第十七條之規定，係對
    法定刑度與減輕其刑之適用規定，自不宜割裂而分別為新舊
    法之適用，是經綜合全部罪刑之結果而為比較，被告於偵、
    審中均曾自白犯罪，有修正後毒品危害防制條例第十七條第
    二項規定之法定減輕原因，應以修正後之上揭規定應較為有
    利於被告，本件自應全部適用修正後毒品危害防制條例第四
    條第一項及第十七條第二項之規定。
(二)查海洛因係毒品危害防制條例第二條第二項第一款所列管之
    第二級毒品，不得非法持有、販賣。是核被告所為，均係犯
    修正後毒品危害防制條例第四條第一項之販賣第一級毒品罪
    。被告因各次販賣而持有海洛因，其因販賣而持有海洛因之
    低度行為應為販賣海洛因之高度行為所吸收，均不另論罪。
(三)被告就上開九次販賣第一級毒品犯行間，皆與證人乙○○有
    犯意聯絡及行為分擔，均為共同正犯。
(四)被告所犯上開九次販賣第一級毒品之行為，犯意各別，行為
    互殊，應予分論併罰。
(五)再按九十八年五月二十日修正公布之毒品危害防制條例第十
    七條第二項關於「犯第四條至第八條之罪於偵查及審判中均
    自白者，減輕其刑。」之規定，旨在獎勵犯罪人之悛悔，同
    時使偵查或審判機關易於發現真實，以利毒品查緝，俾收防
    制毒品危害之效；故不論該被告之自白，係出於自動或被動
    、簡單或詳細、一次或多次，並其自白後有無翻異，苟其於
    偵查及審判中均有自白，即應依法減輕其刑。又刑法上所稱
    之自白，係指行為人對其被訴之犯罪事實為任意性之供認而
    言（最高法院九十八年度臺上字第六九二八號判決）。本件
    既應適用修正後之毒品危害防制條例相關規定，該條例第十
    七條第二項明定「犯第四條至第八條之罪於偵查及審判中均
    自白者，減輕其刑。」被告於檢察官偵查及本院訊問中均已
    自白其上揭販賣第一級毒品之犯行，業如上述，是縱被告事
    後於本院審理時翻異其之前之自白，亦無礙其於偵查及審判
    中均有自白事實之認定，爰依毒品危害防制條例第十七條第
    二項規定就上揭各罪均減輕其刑。
(六)復按刑之量定，為求個案裁判之妥當性，法律固賦予法院裁
    量權，但此項裁量權之行使，除應依刑法第五十七條規定，
    審酌行為人及其行為等一切情狀，為整體之評價，並應顧及
    比例原則與平等原則，使罪刑均衡，輕重得宜，以契合社會
    之法律感情。又刑法第五十九條規定犯罪之情狀可憫恕者，
    得酌量減輕其刑，其所謂「犯罪之情狀」，與同法第五十七
    條規定科刑時應審酌之一切情狀，並非有截然不同之領域，
    於裁判上酌減其刑時，應就犯罪一切情狀（包括第五十七條
    所列舉之十款事項），予以全盤考量，審酌其犯罪有無可憫
    恕之事由（即有無特殊之原因與環境，在客觀上足以引起一
    般同情，以及宣告法定低度刑，是否猶嫌過重等等），以為
    判斷（最高法院九十五年度臺上字第六一五七號判決參照）
    。而販賣第一級毒品罪，依修正後毒品危害防制條例第四條
    第一項規定，其法定刑為「死刑或無期徒刑；處無期徒刑者
    ，得併科新台幣二千萬元以下罰金」，然同為販賣第一級毒
    品之人，其原因動機不一，犯罪情節未必盡同，或有大宗運
    輸者，亦有中、小之分，其販賣行為所造成危害社會之程度
    自屬有異，法律科處此類犯罪，所設之法定最低本刑卻同為
    「無期徒刑，得併科新台幣二千萬元以下罰金」，不可謂不
    重。於此情形，倘依其情狀處以有期徒刑，即足以懲儆，並
    可達防衛社會之目的者，自非不可依客觀之犯行與主觀之惡
    性二者加以考量其情狀，是否有可憫恕之處，適用刑法第五
    十九條之規定酌量減輕其刑，期使個案裁判之量刑，能斟酌
    至當，符合比例原則。查被告所為如附表一所示之販賣海洛
    因犯行，固戕害國民健康，助長施用毒品惡習，其行為實屬
    不該，惟被告經認定販賣海洛因實際所得之金額合計僅九千
    元，應均係小額交易，屬毒品交易之下游，其惡性情節較諸
    大量走私進口或長期販賣毒品之「大盤」、「中盤」毒販有
    差異，其對社會整體侵害之程度尚非鉅大，被告就所犯之販
    賣第一級毒品罪，其最輕法定本刑為無期徒刑，實屬情輕法
    重，衡其犯罪情狀在客觀上顯非不可憫恕，縱使量處法定最
    低刑度之刑，仍嫌過重，而依被告客觀之犯行與主觀之惡性
    二者加以考量其犯罪情狀，爰依刑法第五十九條之規定，就
    被告所犯上開販賣第一級毒品罪部分各酌量減輕其刑，並均
    遞減輕其刑。
(七)爰審酌被告明知海洛因係屬戕害人身心之毒品，竟為貪圖不
    法利益，鋌而走險予以販賣海洛因供他人施用，擴大毒害，
    無視上開毒品足以使施用者導致精神障礙、性格異常，甚至
    造成生命危險之生理成癮性及心理依賴性，嚴重影響社會治
    安、戕害國民身心健康，惡性非輕，並考量被告各自販賣毒
    品之次數、販賣之所得非鉅，犯罪之動機、方法、手段，販
    賣毒品之數量及對象，及犯後之態度等一切情狀，分別量處
    如主文所示之刑，並考量被告實際販售出之毒品數量，較諸
    販毒集團尚屬零星小額，更無向購買毒品之人積極催討交易
    款項，以其情節而論，其惡性尚不如專以販賣第一級毒品維
    生之販毒集團重大等情節，基於罪刑相當原則，定其應執行
    之刑，以資懲儆。
四、從刑沒收部分：
(一)另案扣案之NOKIA廠牌、門號0000000000號行動
    電話一支（含SIM卡一張），為證人即共同正犯乙○○所有
    供犯如附表一編號一所示二次販毒予證人莊欽傑使用之聯絡
    工具，業據證人乙○○供承在卷，應依毒品危害防制條例第
    十九條第一項規定，在該二次犯行之論罪科刑主文項下分別
    予以諭知沒收。
(二)按毒品危害防制條例第十九條第一項規定，犯販賣毒品罪者
    ，其供犯罪所用或因犯罪所得之財物，均沒收之，如全部或
    一部不能沒收時，追徵其價額或以其財產抵償之。該規定係
    刑法第三十八條第一項第二款之特別規定，採義務沒收主義
    ，故販賣毒品所得之對價，不問其中成本若干，利潤多少，
    均應全部諭知沒收，貫徹政府查禁煙毒之決心，以符立法本
    旨。且苟能證明係供犯罪所用或因犯罪所得之財物，均應沒
    收之，如全部或一部不能沒收時，追徵其價額或以其財產抵
    償之，並不以當場搜獲扣押者為限。而該規定所稱「追徵其
    價額」者，必限於所沒收之物為金錢以外之其他財物而無法
    沒收時，始應追徵其價額，使其繳納與原物相當之價額。惟
    如所得財物為金錢而無法沒收時，應以其財產抵償之，不發
    生追徵價額之問題。至於共同正犯之犯罪所得為現款時，因
    係合併計算，且於全部或一部不能沒收時，以其財產抵償之
    ，為避免執行時發生重複沒收、抵償之情形，故各共同正犯
    之間係採連帶沒收主義，於裁判時應諭知連帶沒收，有最高
    法院九十一年度臺上字第二四一九號、九十三年度臺上字第
    二七四三號、九十八年度臺上字第九六九號判決意旨可資參
    照。據此，本案被告與證人乙○○就如附表一所示之販賣海
    洛因犯行之各次所得（合計九千元），雖均未扣案，仍應依
    毒品危害防制條例第十九條第一項規定宣告連帶沒收，如全
    部或一部不能沒收時，以其等財產連帶抵償之。另門號00
    00000000號行動電話一支（含門號卡一張），雖未
    據扣案，然為被告甲○○買入後交予證人乙○○供本案販毒
    予證人林俊億、鄭森峰、王秋雄、林政翰、王清魁使用之聯
    絡工具，為被告甲○○所有之物，業據證人乙○○於偵查中
    供明在卷，亦應在各該主文項下，依毒品危害防制條例第十
    九條第一項規定諭知沒收，如全部或一部不能沒收時，與證
    人乙○○連帶追徵其價額或以其等財產連帶抵償之。
(三)至扣案如附表二所示之物，雖係被告所有，然被告否認與本
    案有關，且無證據證明係供被告與證人乙○○犯本案所用之
    物，依主刑、從刑不可分之原則，自無從於本案中併予宣告
    沒收銷燬或宣告沒收，併予敘明。
據上論斷，應依刑事訴訟法第二百九十九條第一項前段，毒品危
害防制條例第四條第一項（修正後）、第十七條第二項（修正後
）、第十九條第一項，刑法第十一條、第二條第一項但書、第二
十八條、第五十九條、第六十四條第二項、第六十五條第二項、
第五十一條第五款，判決如主文。
中    華    民    國    99    年    6     月    30    日
                  刑事第十一庭  審判長  法  官 李雅俐
                                        法  官 蔡美華
                                        法  官 王世華
以上正本證明與原本無異。
如不服本判決應於收受判決後10日內向本院提出上訴書狀，並應
敘述具體理由。其未敘述上訴理由者，應於上訴期間屆滿後20日
內向本院補提理由書（均須按他造當事人之人數附繕本）「切勿
逕送上級法院」。
                                      書記官  蕭訓慧
中    華    民    國    99    年    6     月    30    日
附錄論罪科刑法條
修正後毒品危害防制條例第4條
製造、運輸、販賣第一級毒品者，處死刑或無期徒刑；處無期徒
刑者，得併科新臺幣 2 千萬元以下罰金。
製造、運輸、販賣第二級毒品者，處無期徒刑或 7 年以上有期徒
刑，得併科新臺幣 1 千萬元以下罰金。
製造、運輸、販賣第三級毒品者，處 5 年以上有期徒刑，得併科
新臺幣 7百萬元以下罰金。
製造、運輸、販賣第四級毒品者，處 3 年以上 10 年以下有期徒
刑，得併科新臺幣 3 百萬元以下罰金。
製造、運輸、販賣專供製造或施用毒品之器具者，處 1 年以上 7
年以下有期徒刑，得併科新臺幣 1 百萬元以下罰金。
前五項之未遂犯罰之。
附表一
┌─┬───┬──────────┬─────────┬──────────────┐
│編│販  賣│   地點             │  販毒數量及所得  │所犯罪名及應處之刑（含從刑）│
│號│對  象│                    │（單位：新臺幣）  │                            │
├─┼───┼──────────┼─────────┼──────────────┤
│一│莊欽傑│乙○○位於臺中縣沙│販賣海洛因一小包，│甲○○共同販賣第一級毒品，處│
│  │      │  鹿鎮○○○○街三六│所得一千元。      │有期徒刑玖年貳月。另案（本院│
│  │      │  號住處            │                  │九十八年度訴字第二七一０號、│
│  │      │                    │                  │臺灣高等法院臺中分院九十八年│
│  │      │                    │                  │度上訴字第二五三三號）扣案之│
│  │      │                    │                  │ＮＯＫＩＡ廠牌、門號０九八三│
│  │      │                    │                  │０九五一七三號行動電話壹支（│
│  │      │                    │                  │含SIM卡一張）沒收；未扣案之 │
│  │      │                    │                  │販賣毒品所得新臺幣壹仟元與林│
│  │      │                    │                  │文學連帶沒收，如全部或一部不│
│  │      │                    │                  │能沒收時，以其等財產連帶抵償│
│  │      │                    │                  │之。                        │
│  │      │                    │                  │                            │
│  │      ├──────────┼─────────┼──────────────┤
│  │      │乙○○位於臺中縣沙│販賣海洛因一小包，│甲○○共同販賣第一級毒品，處│
│  │      │  鹿鎮○○○○街三六│所得一千元。      │有期徒刑玖年貳月。另案（本院│
│  │      │ 號住處             │                  │九十八年度訴字第二七一０號、│
│  │      │                    │                  │臺灣高等法院臺中分院九十八年│
│  │      │                    │                  │度上訴字第二五三三號）扣案之│
│  │      │                    │                  │ＮＯＫＩＡ廠牌、門號０九八三│
│  │      │                    │                  │０九五一七三號行動電話壹支（│
│  │      │                    │                  │含SIM卡一張）沒收；未扣案之 │
│  │      │                    │                  │販賣毒品所得新臺幣壹仟元與林│
│  │      │                    │                  │文學連帶沒收，如全部或一部不│
│  │      │                    │                  │能沒收時，以其等財產連帶抵償│
│  │      │                    │                  │之。                        │
│  │      │                    │                  │                            │
├─┼───┼──────────┼─────────┼──────────────┤
│二│林俊億│臺中縣沙鹿鎮某全家便│販賣海洛因一小包，│甲○○共同販賣第一級毒品，處│
│  │      │利商店前            │所得一千元。      │有期徒刑玖年貳月。未扣案之販│
│  │      │                    │                  │賣毒品所得新臺幣壹仟元與林文│
│  │      │                    │                  │學連帶沒收，如全部或一部不能│
│  │      │                    │                  │沒收時，以其等財產連帶抵償之│
│  │      │                    │                  │；未扣案之門號0000000│
│  │      │                    │                  │八四九（含SIM卡壹張）與林文 │
│  │      │                    │                  │學連帶沒收，如全部一部不能沒│
│  │      │                    │                  │收時，與乙○○連帶追徵其價額│
│  │      │                    │                  │或以其等財產連帶抵償之。    │
│  │      │                    │                  │                            │
│  │      │                    │                  │                            │
├─┼───┼──────────┼─────────┼──────────────┤
│三│鄭森峰│臺中縣清水鎮○○路│販賣海洛因一小包，│甲○○共同販賣第一級毒品，處│
│  │      │  與中華路口之嘉品五│所得一千元。      │有期徒刑玖年貳月。未扣案之販│
│  │      │  金行前            │                  │賣毒品所得新臺幣壹仟元與林文│
│  │      │                    │                  │學連帶沒收，如全部或一部不能│
│  │      │                    │                  │沒收時，以其等財產連帶抵償之│
│  │      │                    │                  │；未扣案之門號0000000│
│  │      │                    │                  │八四九（含SIM卡壹張）與林文 │
│  │      │                    │                  │學連帶沒收，如全部一部不能沒│
│  │      │                    │                  │收時，與乙○○連帶追徵其價額│
│  │      │                    │                  │或以其等財產連帶抵償之。    │
│  │      │                    │                  │                            │
│  │      ├──────────┼─────────┼──────────────┤
│  │      │臺中縣清水鎮○○路│販賣海洛因一小包，│甲○○共同販賣第一級毒品，處│
│  │      │  之思夢樂服飾店前  │所得一千元。      │有期徒刑玖年貳月。未扣案之販│
│  │      │                    │                  │賣毒品所得新臺幣壹仟元與林文│
│  │      │                    │                  │學連帶沒收，如全部或一部不能│
│  │      │                    │                  │沒收時，以其等財產連帶抵償之│
│  │      │                    │                  │；未扣案之門號0000000│
│  │      │                    │                  │八四九（含SIM卡壹張）與林文 │
│  │      │                    │                  │學連帶沒收，如全部一部不能沒│
│  │      │                    │                  │收時，與乙○○連帶追徵其價額│
│  │      │                    │                  │或以其等財產連帶抵償之。    │
│  │      │                    │                  │                            │
├─┼───┼──────────┼─────────┼──────────────┤
│四│王秋雄│臺中縣沙鹿鎮○○路│販賣海洛因一小包，│甲○○共同販賣第一級毒品，處│
│  │      │  之旭日汽車材料店前│所得一千元。      │有期徒刑玖年貳月。未扣案之販│
│  │      │                    │                  │賣毒品所得新臺幣壹仟元與林文│
│  │      │                    │                  │學連帶沒收，如全部或一部不能│
│  │      │                    │                  │沒收時，以其等財產連帶抵償之│
│  │      │                    │                  │；未扣案之門號0000000│
│  │      │                    │                  │八四九（含SIM卡壹張）與林文 │
│  │      │                    │                  │學連帶沒收，如全部一部不能沒│
│  │      │                    │                  │收時，與乙○○連帶追徵其價額│
│  │      │                    │                  │或以其等財產連帶抵償之。    │
│  │      │                    │                  │                            │
│  │      ├──────────┼─────────┼──────────────┤
│  │      │臺中縣沙鹿鎮之北勢│販賣海洛因一小包，│甲○○共同販賣第一級毒品，處│
│  │      │  國中前之全家便利商│所得一千元。      │有期徒刑玖年貳月。未扣案之販│
│  │      │  店                │                  │賣毒品所得新臺幣壹仟元與林文│
│  │      │                    │                  │學連帶沒收，如全部或一部不能│
│  │      │                    │                  │沒收時，以其等財產連帶抵償之│
│  │      │                    │                  │；未扣案之門號0000000│
│  │      │                    │                  │八四九（含SIM卡壹張）與林文 │
│  │      │                    │                  │學連帶沒收，如全部一部不能沒│
│  │      │                    │                  │收時，與乙○○連帶追徵其價額│
│  │      │                    │                  │或以其等財產連帶抵償之。    │
│  │      │                    │                  │                            │
├─┼───┼──────────┼─────────┼──────────────┤
│五│林政翰│臺中縣沙鹿鎮○○路之│販賣海洛因一小包，│甲○○共同販賣第一級毒品，處│
│  │      │寶成游泳池旁        │所得一千元。      │有期徒刑玖年貳月。未扣案之販│
│  │      │                    │                  │賣毒品所得新臺幣壹仟元與林文│
│  │      │                    │                  │學連帶沒收，如全部或一部不能│
│  │      │                    │                  │沒收時，以其等財產連帶抵償之│
│  │      │                    │                  │；未扣案之門號0000000│
│  │      │                    │                  │八四九（含SIM卡壹張）與林文 │
│  │      │                    │                  │學連帶沒收，如全部一部不能沒│
│  │      │                    │                  │收時，與乙○○連帶追徵其價額│
│  │      │                    │                  │或以其等財產連帶抵償之。    │
├─┼───┼──────────┼─────────┼──────────────┤
│六│王清魁│臺中縣沙鹿鎮北勢國中│販賣海洛因一小包，│甲○○共同販賣第一級毒品，處│
│  │      │前之全家便利商店    │所得一千元。      │有期徒刑玖年貳月。未扣案之販│
│  │      │                    │                  │賣毒品所得新臺幣壹仟元與林文│
│  │      │                    │                  │學連帶沒收，如全部或一部不能│
│  │      │                    │                  │沒收時，以其等財產連帶抵償之│
│  │      │                    │                  │；未扣案之門號0000000│
│  │      │                    │                  │八四九（含SIM卡壹張）與林文 │
│  │      │                    │                  │學連帶沒收，如全部一部不能沒│
│  │      │                    │                  │收時，與乙○○連帶追徵其價額│
│  │      │                    │                  │或以其等財產連帶抵償之。    │
│  │      │                    │                  │                            │
└─┴───┴──────────┴─────────┴──────────────┘
附表二
┌──┬─────────┬───────────────────────┐
│編號│扣案物品名稱及數量│              備              註              │
├──┼─────────┼───────────────────────┤
│ 1  │海洛因19包        │經送法務部調查局濫用藥物實驗室以化學呈色法、氣│
│    │                  │相層析質譜儀分析法檢驗結果：                  │
│    │                  │(1)送驗粉塊狀檢品十二包，均含第一級第六項毒品海│
│    │                  │  洛因成分，合計淨重四‧七七公克（空包裝總重四│
│    │                  │  ‧七八公克），純度七一‧一五％，純質淨重三‧│
│    │                  │  三九公克；                                  │
│    │                  │(2)送驗粉末檢品七包，均含第一級第六項毒品海洛因│
│    │                  │  成分，合計淨重一‧五二公克（空包裝總重一‧六│
│    │                  │  二公克），純度六六‧四一％，純質淨重一‧０一│
│    │                  │  公克。                                      │
├──┼─────────┼───────────────────────┤
│ 2  │夾鍊袋5包         │                                              │
├──┼─────────┼───────────────────────┤
│ 3  │電子磅秤1個       │                                              │
├──┼─────────┼───────────────────────┤
│ 4  │UTEC牌手機1支     │（見2361偵卷第45頁）                          │
│    │（含SIM卡2張）    │                                              │
├──┼─────────┼───────────────────────┤
│ 5  │SIM卡6張          │（見2361偵卷第45頁）                          │
├──┼─────────┼───────────────────────┤
│ 6  │甲基安非他命2包   │經送行政院衛生署草屯療養院以化學呈色法、氣相層│
│    │                  │析質譜法（GC/MS）檢驗結果：                   │
│    │                  │(1)送驗數量０‧一八五公克（淨重），驗餘數量０‧│
│    │                  │  一八四公克（淨重），檢出甲基安非他命（Metham│
│    │                  │  phetamine）；                               │
│    │                  │(2)送驗數量０‧四八六公克（淨重），驗餘數量０‧│
│    │                  │  四八五公克（淨重），檢出甲基安非他命（Metham│
│    │                  │  phetamine）。                               │
├──┼─────────┼───────────────────────┤
│ 7  │玻璃球吸食器1個   │                                              │
└──┴─────────┴───────────────────────┘

司法院資訊處製作；財團法人民間司法改革基金會備份。
